臺灣高等法院民事裁定
111年度家聲抗字第40號
抗  告  人  紀昭光  


上列抗告人因與相對人紀榮薰等間聲請假處分事件，對於中華民
國111年7月26日臺灣臺北地方法院裁定（111年度家全字第20號
）提起抗告，本院裁定如下： 
    主  文
抗告駁回。
抗告訴訟費用由抗告人負擔。
    理  由
一、按債權人對於駁回其假處分之聲請，得為抗告，抗告法院倘
    依民事訴訟法第533條準用第528條第2項規定通知債務人陳
    述意見，無異將使債務人事先知悉債權人對其聲請假處分之
    情事，核與假處分程序之隱密性及旨在保全強制執行之目的
    有違。本件抗告人對原法院駁回其假處分聲請之裁定提起抗
    告，爰不予通知相對人陳述意見，合先敘明。
二、聲請及抗告意旨略以：被繼承人蔡翠瑛於民國106年3月20日
    死亡，兩造為其繼承人，應繼分各3分之1。詎紀榮薰將兩造
    因繼承而公同共有之臺中市○里區○○段000地號土地（下稱系
    爭土地）委託永慶房屋專案銷售，且相對人得依土地法第34
    條之1規定為處分，致伊有將來不能或難以強制執行之虞，
    依民事訴訟法第532條、第538條規定，聲請裁定禁止相對人
    移轉、讓與系爭土地或設定抵押權等他項權利及其他一切處
    分行為等語。
三、按家事訴訟事件，除本法別有規定者外，準用民事訴訟法之
    規定，家事事件法第51條定有明文。次按債權人就金錢請求
    以外之請求，欲保全強制執行者，得聲請假處分；假處分，
    非因請求標的之現狀變更，有日後不能強制執行，或甚難執
    行之虞者，不得為之，民事訴訟法第532條第1項、第2項定
    有明文。查，抗告人主張兩造為蔡翠瑛之繼承人，相對人紀
    榮薰已提起分割系爭遺產之本案訴訟，求為分割蔡翠瑛之遺
    產等情，業據提出民事起訴狀、戶籍謄本、繼承系統表、遺
    產稅核定通知書、土地登記第一類謄本為證（原法院卷第29
    至79頁），固就假處分之請求已為相當之釋明。然觀抗告人
    所提與紀榮薰、陳信宏間之對話紀錄可知，抗告人及紀榮薰
    均曾請仲介估算系爭土地價值，紀榮薰並稱委託仲介出售系
    爭土地目的僅為瞭解行情（原法院卷第111、115頁），上開
    對話紀錄中未有一語提及紀穎秀欲出售該土地，無從認定相
    對人將依土地法第34條之1規定處分系爭土地。再者，系爭
    土地縱經相對人依土地法第34條之1規定處分，抗告人得依
    應繼分比例分配之權利並未消滅，倘認相對人處分價格偏低
    ，抗告人亦得行使優先購買權，難認將因相對人處分共有物
    而受有損害。從而，抗告人未釋明假處分之原因，其依民事
    訴訟法第532條規定聲請就系爭不動產為假處分，自不應准
    許。
四、綜上，抗告人本件聲請為無理由，原裁定駁回其聲請，理由
    雖與本院不同，惟結論並無二致，仍應予維持，抗告意旨指
    摘原裁定不當，聲明廢棄，為無理由。
五、據上論結，本件抗告為無理由，爰裁定如主文。
中　　華　　民　　國　　111 　年　　8 　　月　　26　　日
                    家事法庭
                      審判長法  官  張松鈞
                            法  官  李昆曄
                            法  官  楊舒嵐
正本係照原本作成。
本裁定除以適用法規顯有錯誤為理由外，不得再抗告。如提起再
抗告，應於收受送達後10日內委任律師為代理人向本院提出再抗
告狀。並繳納再抗告費新臺幣１千元。
中　　華　　民　　國　　111 　年　　8 　　月　　29　　日
　　　　　　　　　　　　　
　　　　　　　　　　　　　  書記官  常淑慧